臺灣臺北地方法院刑事判決　　　　　　　100年度易字第594號
公　訴　人　臺灣臺北地方法院檢察署檢察官
被　　　告　鄭吉良
上列被告因違反毒品危害防制條例案件，經檢察官提起公訴（96
年度毒偵字第3771號），本院判決如下：
    主  文
鄭吉良施用第二級毒品，累犯，處有期徒刑肆月，如易科罰金，
以新臺幣壹仟元折算壹日。扣案之第二級毒品甲基安非他命壹包
（不含包裝袋，驗餘淨重零點壹參柒捌公克）沒收銷燬，包裝上
開甲基安非他命之包裝袋壹個沒收。
    事  實
一、鄭吉良因違反槍砲彈藥刀械管制條例、妨害自由案件，前者
    經本院於92年6月23日以92年度重訴字第6號判決判處有期徒
    刑2年，併科罰金新臺幣10萬元，後者經同一判決判處有期
    徒刑10月，並定其應執行刑為有期徒刑2年8月，併科新臺幣
    10萬元，於92年7月17日確定，入監執行後，於94年12月7日
    縮短刑期假釋出監並付保護管束，於95年3月13日保護管束
    期滿假釋未經撤銷視同執行完畢。又因施用毒品案件，經依
    臺灣士林地方法院98年度毒聲字第181號裁定送臺灣士林看
    守所附設勒戒處所觀察、勒戒後，認無繼續施用毒品之傾向
    ，於98年10月16日執行完畢出所，並經臺灣士林地方法院檢
    察署檢察官以98年度毒偵字第681號、98年度毒偵緝字第140
    號為不起訴處分確定。詎其猶不知悔改，於99年12月2日19
    時許，在其位於臺北市○○區○○路3段242號住處，以將甲
    基安非他命置放於燈泡內燒烤使之產生煙霧後吸食之方式，
    施用第二級毒品甲基安非他命1次。嗣於同年月4日19時16分
    許，為警在臺北市信義區○○○路、大道路口攔查，當場在
    鄭吉良口袋扣得甲基安非他命1包（毛重0.338公克，淨重0.
    138公克，驗餘淨重0.1378公克），並採驗其尿液後發現上
    情。
二、案經臺北市政府警察局信義分局報告臺灣臺北地方法院檢察
    署檢察官偵查起訴。
    理  由
一、按被告以外之人於審判外之言詞或書面陳述，除法律有規定
    者外，不得作為證據，刑事訴訟法第159條第1項定有明文；
    復按被告以外之人於審判外之陳述，雖不符前4條之規定，
    而經當事人於審判程序同意作為證據，法院審酌該言詞陳述
    或書面陳述作成時之情況，認為適當者，亦得為證據；當事
    人、代理人或辯護人於法院調查證據時，知有第159條第1項
    不得為證據之情形，而未於言詞辯論終結前聲明異議者，視
    為有前項之同意；同法第159條之5規定甚明。本案所據以認
    定被告鄭吉良犯罪事實之證據，其中屬傳聞證據部分，因被
    告及公訴人於本院言詞辯論終結前，均未對於證據能力聲明
    異議，依刑事訴訟法第159條之5規定，視為同意上開證據具
    備證據能力，本院認亦無違法或不當之情況，是該傳聞證據
    均具備證據能力，合先敘明。
二、前揭犯罪事實，業據被告鄭吉良於警詢、檢察官訊問及本院
    審理時均坦承不諱，且其於99年12月4日為警查獲時所採集
    之尿液，經送台灣尖端先進生技醫藥股份有限公司以酵素免
    疫分析法初步檢驗，再以氣相層析質譜儀確認檢驗結果，確
    呈安非他命類、甲基安非他命陽性反應，此有該公司於99年
    12月15日所出具之濫用藥物檢驗報告、臺北市政府警察局偵
    辦毒品案件尿液檢體委驗單各1紙在卷可證，另被告為警查
    獲時同時扣得之白色透明結晶1袋，經交通部民用航空局航
    空醫務中心以氣相層析質譜儀法檢驗結果，確認含甲基安非
    他命成分，毛重0.338公克，淨重0.138公克，驗餘淨重0.13
    78公克，此有該中心於99年12月17日所出具之航藥鑑字第09
    97630號毒品鑑定書1紙附卷可稽。足認被告任意性自白核與
    事實相符，堪以採信。又被告曾因施用毒品案件，經依臺灣
    士林地方法院98年度毒聲字第181號裁定送臺灣士林看守所
    附設勒戒處所觀察、勒戒後，認無繼續施用毒品之傾向，於
    98年10月16日執行完畢出所等情，有臺灣高等法院被告前案
    紀錄表1份附卷可參，堪認被告確於前開觀察、勒戒執行完
    畢釋放後5年內，再犯本案。綜上，本件事證明確，被告犯
    行堪以認定。
三、按施用第二級毒品甲基安非他命後會影響記憶能力及自主神
    經系統，判斷力及意志力亦均受限制，甚至引起精神錯亂，
    抑制呼吸，並具有成癮性、濫用性，戒解不易，嚴重戕害人
    之身心健康，危害社會，是毒品危害防制條例第2條第2項第
    2款將之列為第二級毒品，不得非法施用、持有。故核被告
    所為，係犯毒品危害防制條例第10條第2項施用第二級毒品
    罪。被告施用第二級毒品前後持有毒品之低度行為，應為其
    施用毒品之高度行為所吸收，不另論罪。又被告有於事實欄
    一所記載之犯罪紀錄，有臺灣高等法院被告前案紀錄表1份
    在卷可憑，其於有期徒刑執行完畢後5年內故意再犯本案有
    期徒刑以上之罪，為累犯，應依刑法第47條第1項規定加重
    其刑。爰審酌被告不思上進，且前已因施用毒品案件，經觀
    察、勒戒後，仍未能把握自新機會徹底戒除施用毒品之惡習
    ，而再施用足以導致人體機能發生依賴性、成癮性及抗藥性
    等障礙之第二級毒品甲基安非他命，戕害自身健康，漠視法
    令禁制，惟尚能坦承犯行，犯後態度頗佳，兼衡其犯罪動機
    、手段、施用毒品之次數僅有1次等一切情狀，量處如主文
    所示之刑，並諭知易科罰金之折算標準。扣案之第二級毒品
    甲基安非他命1包（不含包裝袋，驗餘淨重0.1378公克），
    係毒品危害防制條例第2條第2項第2款所規定之第二級毒品
    ，應依同條例第18條第1項前段規定沒收銷燬之；包裝上開
    甲基安非他命之空包裝袋1個，有防止毒品裸露、逸出及潮
    濕之功用，並便於攜帶使用，為被告所有供犯本罪所用之物
    ，業據被告陳明在卷，應依刑法第38條第1項第2款之規定宣
    告沒收。
據上論斷，應依刑事訴訟法第284條之1、第299條第1項前段，毒
品危害防制條例第10條第2項、第18條第1項前段，刑法第11條、
第47條第1項、第41條第1項前段、第38條第1項第2款，判決如主
文。
本案經檢察官王巧玲到庭執行職務。
中    華    民    國   100    年    3     月    31    日
                    刑事第九庭  法  官  劉素如
上正本證明與原本無異。
如不服本判決應於收受送達後10日內向本院提出上訴書狀，並應
敘述具體理由；其未敘述上訴理由者，應於上訴期間屆滿後20日
內向本院補提理由書（均須按他造當事人之人數附繕本）「切勿
逕送上級法院」。
                                書記官  陳育君
中    華    民    國   100    年    3     月    31    日
附錄本案論罪法條：
毒品危害防制條例第10條
施用第一級毒品者，處 6 月以上 5 年以下有期徒刑。
施用第二級毒品者，處 3 年以下有期徒刑。
毒品危害防制條例第18條
查獲之第一、二級毒品及專供製造或施用第一、二級毒品之器具
，不問屬於犯人與否，均沒收銷燬之；查獲之第三、四級毒品及
製造或施用毒品之器具，無正當理由而擅自持有者，均沒入銷燬
之。但合於醫藥、研究或訓練之用者，得不予銷燬。
前項合於醫藥、研究或訓練用毒品或器具之管理辦法，由法務部
會同行政院衛生署定之。